臺灣臺南地方法院民事判決　九十一年度訴字第一九四八號
　　原　　　告　台南縣大內鄉農會
　　法定代理人　丁○○
　　訴訟代理人　丙○○
　　被　　　告　戊○○○
　　　　　　　　壬○○
　　　　　　　　子○○
　　　　　　　　乙○○○
　　　　　　　　己○○
　　　　　　　　辛○○
　　　　　　　　癸○○
　　　　　　　　庚○○
　　　　　　　　甲○○
右當事人間請求清償債務事件，本院判決如左：
    主    文
被告應連帶給付原告新台幣壹佰拾萬元及自民國九十年六月十四日起至清償日止，
按週年利率百分之九點五計算之利息，暨自民國九十年七月十五日起至民國九十一年
一月十四日止，按上開利率百分之十，自民國九十一年一月十五日起至清償日止，按
上開利率百分之二十計算之違約金。
訴訟費用由被告連帶負擔。
    事實及理由
一、本件原告起訴主張：訴外人劉瑞興於民國八十九年六月十四日邀被告甲○○為連
    帶保證人，向原告借款新台幣（下同）三百萬元，約定借款期間自八十九年六月
    十四日起至九十年七月十四日止，利息按原告基本放款利率年息百分之八點三加
    碼利率年息百分之一點六五計算（貸放時為年息百分之九點九五），每月繳息一
    次，並於原告調整基本放款利率及加碼利率時隨同調整。逾期付息或到期未履行
    債務時，除按上開利率計息外，自逾期之日起，在六個月以內者，按前開利率百
    分之十，逾期超過六個月以上者，就超過六個月部分按上開利率百分之二十計算
    違約金。如未依約清償本金或利息時，即視為全部到期。詎訴外人劉瑞興不幸於
    八十九年十二月十一日死亡，被告戊○○○、壬○○、子○○、乙○○○、己○○、辛○○、癸○○、庚○○為其全體繼承人，本件借款債務已屆清償期，本金
    尚欠一百三十萬元，利息自九十年六月十四日起亦未清償，爰依消費借貸、繼承
    及連帶保證之法律關係請求被告連帶給付如主文第一項所示之本金、利息及違約
    金等情。
二、被告等人對原告請求之金額雖不爭執，惟被告戊○○○、壬○○、子○○、辛○○、癸○○、庚○○以：渠等經濟能力無法清償前開債務，希望以抵押之土地清
    償等語，被告乙○○○、己○○以：渠等未繼承任何財產，所以債務由兄弟負責
    清償等語，被告甲○○則以：其為保證人，希望本件債務由劉瑞興之繼承人負責
    清償等語資為抗辯。
三、經查，原告主張之右揭事實，除為被告等人到庭所不爭執外，並有原告所提借據
    一紙、授信約定書二紙、客戶放款往來明細表一份為證，而被繼承人劉瑞興於八
    十九年十二月十一日死亡，被告戊○○○、壬○○、子○○、乙○○○、己○○
    、辛○○、癸○○、庚○○為其全體繼承人，均未拋棄繼承或聲請限定繼承一節
    ，亦有原告所提戶籍謄本及本院民事庭查詢表在卷可稽，堪信為真實。
四、按繼承，因被繼承人死亡而開始。繼承人自繼承人開始時，除民法另有規定外，
    承受被繼承人財產上之一切權利、義務。又繼承人對於被繼承人之債務，負連帶
    責任。民法第一千一百四十七條、第一千一百四十八條前段、第一千一百五十三
    條分別定有明文。查，被告戊○○○、壬○○、子○○、乙○○○、己○○、辛○○、癸○○、庚○○等人既為被繼承人劉瑞興之全體繼承人，且均未拋棄繼承
    或聲請限定繼承，則渠等就被繼承人劉瑞興之前開債務，自應負連帶清償責任，
    並非以本件債務所提供作為擔保之不動產價額為限，是被告戊○○○、壬○○、
    子○○、辛○○、癸○○、庚○○等人辯稱希望以抵押之土地清償云云，及被告
    乙○○○、己○○辯稱債務由其兄弟負責清償云云，均不足採信。
五、又按連帶保證人與主債務人負同一清償責任，此參民法第二百七十三條規定及最
    高法院四十五年台上字第一四二六號、六十九年台上字第一九二四號判例自明。
    被告甲○○既為本件消費借貸契約之連帶保證人，自應與主債務人劉瑞興負同一
    清償責任，其辯稱希望由其餘被告負責清償云云，亦不足採。
六、從而，原告依消費借貸契約、繼承及連帶保證契約之法律關係，請求被告連帶給
　　付如主文第一項所示之欠款、利息及違約金，為有理由，應予准許。
七、訴訟費用負擔之依據：民事訴訟法第八十五條第二項。
中　　　華　　　民　　　國　　九十一　　年　　　九　　　月　　三十　　　日
                              臺灣臺南地方法院民事第二庭
　　　　　　　　　　　　　　　　　　　　　　　法　　　官　 林育幟
右為正本係照原本作成
如對本判決上訴，須於判決送達後廿日內向本院提出上訴狀
中　　　華　　　民　　　國　　九十一　　年　　　九　　　月　　三十　　　日
　　　　　　　　　　　　　　　　　　　　　　　法院書記官　　黃淑櫻
